Config:
  hfst:
    Gen: ../../../src/generator-dict-gt-norm.hfst
    Morph: ../../../src/analyser-dict-gt-norm.hfst
  xerox:
    Gen: ../../../src/generator-dict-gt-norm.xfst
    Morph: ../../../src/analyser-dict-gt-norm.xfst

Tests:

    
 
  Noun - taŋgo:  # ok APINA
    taŋgo+N+Sg+Nom:  taŋgo
    taŋgo+N+Sg+Gen:  taŋgo
    taŋgo+N+Sg+Acc:  taŋgo
    taŋgo+N+Sg+Ill:  taŋgon
    taŋgo+N+Sg+Loc:  taŋgost
    taŋgo+N+Sg+Com:  taŋgoin
    taŋgo+N+Sg+Abe:  taŋgottáá
    taŋgo+N+Ess:  taŋgon
    taŋgo+N+Par:  taŋgod
    taŋgo+N+Pl+Nom:  taŋgoh
    taŋgo+N+Pl+Gen:  taŋgoi
    taŋgo+N+Pl+Acc:  taŋgoid
    taŋgo+N+Pl+Ill:  taŋgoid
    taŋgo+N+Pl+Loc:  taŋgoin
    taŋgo+N+Pl+Com:  taŋgoiguin
    taŋgo+N+Pl+Abe:  taŋgoittáá


  Noun - taho: # ok TAHO
    taho+N+Sg+Nom:  taˊho
    taho+N+Sg+Gen:  taˊṿo
    taho+N+Sg+Acc:  taˊṿo
    taho+N+Sg+Ill:  tahon
    taho+N+Sg+Loc:  tavvoost
    taho+N+Sg+Com:  tavvoin
    taho+N+Sg+Abe:  taˊṿottáá
    taho+N+Ess:  tahhoon
    taho+N+Par: tahhood
    taho+N+Pl+Nom:  taˊṿoh
    taho+N+Pl+Gen:  taˊṿoi
    taho+N+Pl+Acc:  taˊṿoid
    taho+N+Pl+Ill:  tavvoid
    taho+N+Pl+Loc:  taˊṿoin
    taho+N+Pl+Com:  taˊṿoiguin
    taho+N+Pl+Abe:  taˊṿoittáá

  Noun - vašo: #
    vašo+N+Sg+Nom:  vaˊṣ̌o
    vašo+N+Sg+Gen:  vaˊšo
    vašo+N+Sg+Acc:  vaˊšo
    vašo+N+Sg+Ill:  vaˊṣ̌on
    vašo+N+Sg+Loc:  vaššoost
    vašo+N+Sg+Com:  vašoin
    vašo+N+Sg+Abe:  vaˊšottáá
    vašo+N+Ess:  vaššoon
    vašo+N+Par: vaššood 
    vašo+N+Pl+Nom:  vašoh
    vašo+N+Pl+Gen:  vaˊšoi
    vašo+N+Pl+Acc:  vaˊšoid
    vašo+N+Pl+Ill:  vaˊšoid
    vašo+N+Pl+Loc:  vaˊšoin
    vašo+N+Pl+Com:  vaˊšoiguin
    vašo+N+Pl+Abe:  vaˊšoittáá

  Noun - piano:
    piano+N+Sg+Nom:  piano
    piano+N+Sg+Gen:  piano
    piano+N+Sg+Acc:  piano
    piano+N+Sg+Ill:  pianon
    piano+N+Sg+Loc:  pianost
    piano+N+Sg+Com:  pianoin
    piano+N+Sg+Abe:  pianottáá
    piano+N+Ess:  pianon
    piano+N+Par:  pianod
    piano+N+Pl+Nom:  pianoh
    piano+N+Pl+Gen:  pianoi
    piano+N+Pl+Acc:  pianoid
    piano+N+Pl+Ill:  pianoid
    piano+N+Pl+Loc:  pianoin
    piano+N+Pl+Com:  pianoiguin
    piano+N+Pl+Abe:  pianoittáá

 
  Noun - rijdo:
    rijdo+N+Sg+Nom:  rijdo
    rijdo+N+Sg+Gen:  [riˊjdo, riijdo]
    rijdo+N+Sg+Acc:  [riˊjdo, riijdo]
    rijdo+N+Sg+Ill:  riijdon
    rijdo+N+Sg+Loc: [riijdost, rijdoost]
    rijdo+N+Sg+Com:  rijdoin
    rijdo+N+Sg+Abe:  riˊjdottáá
    rijdo+N+Ess:  rijdon
    rijdo+N+Par:  rijdod
    rijdo+N+Pl+Nom:  riˊjdoh
    rijdo+N+Pl+Gen:  [riˊjdoi, riijdoi]
    rijdo+N+Pl+Acc:  rijdoid
    rijdo+N+Pl+Ill:  rijdoid
    rijdo+N+Pl+Loc:  [riˊjdoin, riijdoin]
    rijdo+N+Pl+Com:  riˊjdoiguin
    rijdo+N+Pl+Abe:  riˊjdoittáá

  
  Noun - hillo:
    hillo+N+Sg+Nom:  hillo
    hillo+N+Sg+Gen:  hiˊḷo
    hillo+N+Sg+Acc:  hiˊḷo
    hillo+N+Sg+Ill:  hiiḷon
    hillo+N+Sg+Loc:  hilloost
    hillo+N+Sg+Com:  hilloin
    hillo+N+Sg+Abe:  hiˊḷottáá
    hillo+N+Ess:  hillon
    hillo+N+Par:  hillod
    hillo+N+Pl+Nom:  hiˊḷoh
    hillo+N+Pl+Gen:  hiˊḷoi
    hillo+N+Pl+Acc:  hilloid
    hillo+N+Pl+Ill:  hilloid
    hillo+N+Pl+Loc:  hiˊḷoin
    hillo+N+Pl+Com:  hiˊḷoiguin
    hillo+N+Pl+Abe:  hiˊḷoittáá

  Noun - millo: # o-stems
    millo+N+Sg+Nom: millo
    millo+N+Sg+Gen: miˊḷo
    millo+N+Sg+Acc: miˊḷo
    millo+N+Sg+Ill: miiḷon
    millo+N+Sg+Loc: milloost
    millo+N+Sg+Com: milloin
    millo+N+Pl+Abe: miˊḷottáá
    millo+N+Ess:    millon
    millo+N+Par:    millod
    millo+N+Pl+Nom: miˊḷoh
    millo+N+Pl+Gen: miˊḷoi
    millo+N+Pl+Acc: milloid
    millo+N+Pl+Ill: milloid
    millo+N+Pl+Loc: miḷoin
    millo+N+Pl+Com: miˊḷoiguin
    millo+N+Pl+Abe: miˊḷoittáá

  
  Noun - nijtto:
    nijtto+N+Sg+Nom:  nijtto
    nijtto+N+Sg+Gen:  niˊjto
    nijtto+N+Sg+Acc:  niˊjto
    nijtto+N+Sg+Ill:  niijton
    nijtto+N+Sg+Loc: [niijtost, nijttoost]
    nijtto+N+Sg+Com:  nijttoin
    nijtto+N+Sg+Abe:  niˊjtottáá
    nijtto+N+Ess:  nijtton
    nijtto+N+Ess:  nijttod
    nijtto+N+Pl+Nom:  niˊjtoh
    nijtto+N+Pl+Gen: [niijtoi, niˊjtoi]
    nijtto+N+Pl+Acc:  niijtoid
    nijtto+N+Pl+Ill:  nijttoid
    nijtto+N+Pl+Loc:  niijtoin
    nijtto+N+Pl+Com:  niˊjtoiguin
    nijtto+N+Pl+Abe:  niˊjtoittáá

  Noun - sijvo:
    sijvo+N+Sg+Nom:  sijvo
    sijvo+N+Sg+Gen: [siˊjvo, siijvo]
    sijvo+N+Sg+Acc: [siˊjvo, siijvo]
    sijvo+N+Sg+Ill:  siijvon
    sijvo+N+Sg+Loc: [siijvost, sijvoost]
    sijvo+N+Sg+Com:  sijvoin
    sijvo+N+Sg+Abe:  siˊjvottáá
    sijvo+N+Ess:  sijvon
    sijvo+N+Par:  sijvod
    sijvo+N+Pl+Nom: [siijvoh, siˊjvoh]
    sijvo+N+Pl+Gen: [siijvoi, siˊjvoi]
    sijvo+N+Pl+Acc:  siijvoid
    sijvo+N+Pl+Ill:  sijvoid
    sijvo+N+Pl+Loc:  siijvoin
    sijvo+N+Pl+Com:  siˊjvoiguin
    sijvo+N+Pl+Abe:  siˊjvoittáá


  Noun - okko:
    okko+N+Sg+Nom:  okko
    okko+N+Sg+Gen:  oho
    okko+N+Sg+Acc:  oho
    okko+N+Sg+Ill:  ookon
    okko+N+Sg+Loc:  ohhoost
    okko+N+Sg+Com:  ohhoin
    okko+N+Sg+Abe:  oˊhottáá
    okko+N+Ess:  okkon
    okko+N+Par:  okkod
    okko+N+Pl+Nom:  oˊhoh
    okko+N+Pl+Gen:  oˊhoi
    okko+N+Pl+Acc:  oˊhoid
    okko+N+Pl+Ill:  ohhoid
    okko+N+Pl+Loc:  oˊhoin
    okko+N+Pl+Com:  oˊhoiguin
    okko+N+Pl+Abe:  oˊhoittáá

  
  Noun - koško:
    koško+N+Sg+Nom:  koško
    koško+N+Sg+Gen:  koˊško
    koško+N+Sg+Acc:  koˊško
    koško+N+Sg+Ill:  kooškon
    koško+N+Sg+Loc:  koškoost
    koško+N+Sg+Com:  koškoin
    koško+N+Sg+Abe:  koˊškottáá
    koško+N+Ess:  košˊkon
    koško+N+Par:  košˊkod
    koško+N+Pl+Nom:  koˊškoh
    koško+N+Pl+Gen:  koˊškoi
    koško+N+Pl+Acc:  koškoid
    koško+N+Pl+Ill:  koškoid
    koško+N+Pl+Loc:  koˊškoin
    koško+N+Pl+Com:  koˊškoiguin
    koško+N+Pl+Abe:  koˊškoittáá

  
  Noun - lukko:
    lukko+N+Sg+Nom:  lukko
    lukko+N+Sg+Gen:  luˊho
    lukko+N+Sg+Acc:  luˊho
    lukko+N+Sg+Ill:  luukon
    lukko+N+Sg+Loc:  luhhoost
    lukko+N+Sg+Com:  luhhoin
    lukko+N+Sg+Abe:  luˊhottáá
    lukko+N+Ess:  lukkon
    lukko+N+Par:  lukkod
    lukko+N+Pl+Nom:  luˊhoh
    lukko+N+Pl+Gen:  luˊhoi
    lukko+N+Pl+Acc:  luˊhoid
    lukko+N+Pl+Ill:  luhhoid
    lukko+N+Pl+Loc:  luˊhoin
    lukko+N+Pl+Com:  luˊhoiguin
    lukko+N+Pl+Abe:  luˊhoittáá

  
  Noun - humo:
    humo+N+Sg+Nom:  huṃo
    humo+N+Sg+Gen:  huˊmo
    humo+N+Sg+Acc:  huˊmo
    humo+N+Sg+Ill:  huuṃon
    humo+N+Sg+Loc:  huumoost
    humo+N+Sg+Com:  huˊmoin
    humo+N+Sg+Abe:  huˊmottáá
    humo+N+Ess:  hummoon
    humo+N+Par:  hummood
    humo+N+Pl+Nom:  huˊmoh
    humo+N+Pl+Gen:  huˊmoi
    humo+N+Pl+Acc:  huˊmoid
    humo+N+Pl+Ill:  humoid
    humo+N+Pl+Loc:  huˊmoin
    humo+N+Pl+Com:  huˊmoiguin
    humo+N+Pl+Abe:  huˊmoittáá

 
  Noun - euro:
    euro+N+Sg+Nom:  euro
    euro+N+Sg+Gen:  euro
    euro+N+Sg+Acc:  euro
    euro+N+Sg+Ill:  euron
    euro+N+Sg+Loc:  eurost
    euro+N+Sg+Com:  euroin
    euro+N+Sg+Abe:  eurottáá
    euro+N+Ess:  euron
    euro+N+Pl+Nom:  euroh
    euro+N+Pl+Gen:  euroi
    euro+N+Pl+Acc:  euroid
    euro+N+Pl+Ill:  euroid
    euro+N+Pl+Loc:  euroin
    euro+N+Pl+Com:  euroiguin
    euro+N+Pl+Abe:  euroittáá


